【裁判字號】    90,上更(一),260
【裁判日期】    901106
【裁判案由】    殺人未遂等
【裁判全文】
臺灣高等法院臺中分院刑事判決                  九十年度上更(一)字第二六號
    上  訴  人  臺灣臺中地方法院檢察署檢察官
    上  訴  人
    即  被  告  壬○○
    指定辯護人  本院公設辯護人  辛○○
    上  訴  人
    即  被  告  丁○○
    選任辯護人  楊益松
右上訴人，因被告殺人未遂等案件，不服臺灣臺中地方法院八十九年度訴字第一０五
六號，中華民國八十九年六月二十六日第一審判決（起訴案號：臺灣臺中地方法院檢
察署八十九年度偵字第一六四一號），提起上訴，經本院判決後，由最高法院發回本
院審理，本院判決如左：
    主  文
原判決撤銷。
壬○○、丁○○共同殺人未遂，壬○○處有期徒刑捌年，丁○○處有期徒刑陸年。又
共同傷害人之身體，各處有期徒刑壹年。壬○○應執行有期徒刑捌年捌月，丁○○應
執行有期徒刑陸年拾月。
    事  實
一、壬○○（綽號阿淵）素行不良，曾於民國（下同）八十四年、八十五年間先後因
    違反肅清煙毒條例案件，經臺灣臺中地方法院及本院判處有期徒刑三年一月、三
    年二月確定，兩案接續執行後於八十七年三月假釋出獄，假釋中猶不知悔改。壬○○於八十八年八月二十一日凌晨三時許，夥同丁○○，及甲○○、綽號「阿同
    」不詳姓名之成年人，共同前往臺中縣大雅鄉○○路○段二二三號大雅保齡球館
    打球，因該球館清潔工劉秋平還在清潔球道，影響其等打球，壬○○、丁○○即
    大聲叫囂，斥罵劉秋平，引起該球館主任己○○、技工癸○○、計分員庚○○及
    丙○○等人前來詢問，詎壬○○、丁○○二人，竟共同基於殺人及以脅迫使人行
    無義務事之犯意聯絡，由壬○○先喝令己○○上至球道並下跪後，即以十二磅重
    之保齡球擲擊己○○，並拳打腳踢，丁○○見狀隨即加入以同一手法共同犯罪，
    致己○○傷重倒臥球道不起後，再繼續分持保齡球，在近距離由上往下丟擲方式
    ，攻擊己○○之頭、胸等要害部位，二人且邊打邊喊「給你死、給你死」等語。
    壬○○丁○○二人，猶不罷休，又另行起意，眼見在球道旁等候之庚○○丙○○
    癸○○三人，竟基於共同傷害及以強暴、脅迫使人行無義務事之犯意聯絡，再行
    喝令該三人另行前至球道上，並強要該癸○○、庚○○、丙○○三人下跪，進而
    以保齡球擲擊及拳打腳踢方式，將癸○○、庚○○、丙○○等人打傷，其中癸○○受有頭部、右肩及前臂挫傷、胸部挫傷，庚○○受有兩側臉頰瘀傷、右髖部挫
    傷瘀傷，丙○○受有兩側臉頰瘀腫。癸○○伺機躲在機房內，而庚○○、丙○○
    二人自己雖亦被毆打受傷，惟看見己○○傷重倒臥球道，乃共同將之扶送球館會
    客室內之沙發上，並聯絡車輛送醫急救。詎壬○○、丁○○二人於離開該球館後
    ，先由丁○○折返詢問有無看見其等之手機未果而離去後，二人猶不罷手再度折
    返該球館，且進入會客室，壬○○先以腳踹己○○頭部，二人再合力將己○○拉
    起，聯手以拳頭毆打己○○頭部，致使己○○受有頭部外傷併急性硬腦膜下腔出
    血等傷害，經送臺中榮民總醫院接受顱骨切開手術急救，雖倖免一死，惟因其頭
    部受重物撞擊，致手術後，左側肢體癱瘓，無法獨立行走，吃飯穿衣沐浴均需他
    人協助，語言聽力記憶力等均嚴重受損，事過一年多，雖返家靜養中，仍因顱內
    出血併雙側偏癱，日常生活須他人照顧。
二、案經己○○之妻戊○○及癸○○、庚○○、丙○○分別訴由臺中縣警察局豐原分
    局移送臺灣臺中地方法院檢察署檢察官偵查起訴。
    理  由
一、右開殺人未遂、傷害等犯罪事實，訊據上訴人即被告（下稱被告）壬○○、丁○○二人，除各否認有持保齡球攻擊及殺害己○○犯意外，供認其餘事實不諱，被
    告壬○○並先後於原審及本院辯稱：因己○○允應代購毒品，錢收去後卻遲不交
    付毒品，始於案發當日至球場教訓己○○。且因當晚其有吸食毒品，不能控制自
    己之行為，致有傷害各被害人之行為，但沒有殺害被害人之意思，被害人係誣指
    其有持保齡球攻擊，不知其用意何在云云。被告丁○○則先後於偵審中辯稱：伊
    沒有拿保齡球攻擊被害人己○○，亦未與曾子盛有共同殺人未遂犯行，是壬○○
    先打人後，伊才幫其一臂之力云云。本院經查：
(一)被告二人上開坦承部分，核與告訴人戊○○、癸○○、庚○○、丙○○先後各指
    訴情節相符，並有偵查卷之診斷書四紙，原審卷之診斷書一份在卷可稽，可見被
    告二人上開自白，核與事實相符，已堪採信。又被害人庚○○於警訊時及偵查中
先後證稱：被告等先是在第十二球道大聲丟球叫囂，並大聲糾在清潔球道之清
    潔工劉秋平，渠與己○○、癸○○、丙○○四人等聞聲從辦公室出來查看，即被
    被告等叫住，不准我們打電話，叫我們下跪並用保齡球及手腳對我們亂打，邊打
    邊叫這裡誰最大，我們不是來搶的，是故意來鬧的，而在拿保齡球近距離由上往
    下打主任己○○頭部時，並說「給你死，給你死」，被告丁○○也跟著說「給他
    死」，直到己○○倒在十二球道上，後來我們將己○○扶到辦公室不到二分鐘，
    被告等又回到辦公室，再踢打己○○等語在卷（參見偵查卷三七、七一頁）。又
    被害人丙○○於警訊時及偵查中亦先後證稱：被告等先是在十二球道叫罵清潔工
    劉秋平，我和庚○○、己○○、癸○○四人聞聲出來查看，並問什麼事情後，就
    被對方（指被告）等叫過去，被告等即開始用保齡球及手腳打我們，並叫找們下
    跪，被告二人都有拿保齡球打己○○頭部並大叫「給你死，給你死」，直到己○○倒在第十二球道上，其後在我們扶己○○到辦公室時，被告等又再到辦公室踢
    打己○○，壬○○丁○○二人拿保齡球近距離砸己○○等語（參見偵查卷四一、
    七二、八七頁）。再者，被害人癸○○於警訊及偵查中且先後證稱：當時被告等
    在第十二球道前叫囂清潔工劉秋平，我們出來查看，即被叫過去，並叫我們全部
    跪下，不准我們打電話，隨後被告即聯手用保齡球及手腳打我們，而清潔工這時
    趁機跑到館內後側倉庫內躲藏沒有受傷，被告二人都有拿保齡球砸己○○身體及
    頭部，並說「給你死，給你死」，直到己○○倒在球道上，隨後離開現場，在我
    們將己○○扶到辦公室時，被告等又回來鬧事，當時我已躲在機房內等被告等離
    去才出來等語（參見偵查卷三五、七十、八七頁），則依該三位被害人先後所供
    被害之情節相符，自堪採為被告二人不利之認定。
(二)證人即清潔工劉秋平於原審八十九年五月三十一日審理時證稱：我在上班時有四
    名男子進入保齡球館打了幾個球後就問我老闆在否，我稱老闆不在，我有看到癸○○四人被叫到球道，但未看到那些人打人，我跑去躲起來等語，核與被害人上
    開所供，及同日之指稱情節相符（參見原審卷三一至三三頁），可見被告二人當
    日確有叫被害人四人前去球道並下跪等情節，甚為顯然。又證人甲○○，於原審
    證稱「我看到壬○○用手打人，他打人時我在球道旁邊，我叫他不要打」、「不
    知道壬○○與球館有無過節」、「現場有錄影，警察認識我，所以找我去做筆錄
    」云云（參見原審卷五三、五四頁），對照渠警訊所供情節，可見被告二人當日
    並無正當理由，即藉故在球館鬧場，而由己○○等人出面詢問，亦甚灼然。再者
    ，被告丁○○於警訊時先供稱：當時我與壬○○等人到球館打球，過了十分鐘，
    壬○○就無故打人，我也上前幫壬○○打人，將己○○打倒後，然後我們繼續毆
    打另一位男性工作人員（按指癸○○），其後壬○○又打二位女性工作人員（按
    指庚○○、丙○○），又令他們三人跪在地板上。我與壬○○都是以拳腳毆打對
    方，但將對方打倒後，壬○○又拿保齡球砸人云云，又於偵查中先後供稱「沒有
    要打死對方，我只是要修理他」及「過程中壬○○拿保齡球砸該店負責人，我看
    不過去，即去幫壬○○打人，我是空拳打人，即打該店負責人」、「與球館的人
    沒有糾紛」云云（參見核退卷，及偵查卷七五、七六頁），然被害人庚○○等三
    人於偵審中多次所供，均堅指被告二人有各持保齡球毆擊己○○之情事在卷（參
    見偵查卷七十、七一、八七頁，原審卷三三頁），是被告丁○○上開所辯，顯係
    避重就輕之詞，難以採信，而被告壬○○先後空口所辯其未持保齡球重擊己○○
    云云，亦係卸責之詞，不足採信。且依被害人己○○之診斷書所載「頭部外傷併
    急性硬腦膜下出血」，有別於庚○○三人所受之傷勢，顯見該傷勢應係遭硬物重
    擊所致，則被告二人均有曾持保齡球近距離砸擊己○○頭部等要害，並且係由壬○○先實施，丁○○再跟進等等，殆屬無疑，洵非其等嗣後空言否認所得卸責。
    再者，依被害人庚○○等三人先後於警訊及偵查中所供，其等三人及己○○係主
    動前往被告等人打球處所詢問時（當時僅有該球道在營業中），遭被告壬○○先
    喝令己○○上至球道毆打後，其等三人始另被叫上球道而遭毆打，依上情節，顯
    堪認被告二人對該己○○及其他三位之犯行，其犯意可區分甚明，洵堪認定。
(三)被告壬○○當晚到該球場時，並未直接找球館主任己○○有所商談或責問何事，
    且係先購買球局打完一局保齡球，其餘同行者打第三局時，始與球館人員發生糾
    紛之情節，業據同行證人吳榮森於本院前審八十九年九月二十二日調查時證實（
    參見本院前審卷八三頁），核與渠於本院更審時所證情節相符（參見本院更審卷
    六七頁），則被告等人到該球館目的，如在責難報復己○○未履行代購毒品之事
    ，衡情自必直接往其辦公室找己○○責問，豈有先玩打保齡球，迨因不滿球館清
    潔工之工作干擾，加以大聲斥責，招致該球館主任己○○到場查看時，始持球砸
    人，且於毆擊己○○時復無一語半句言及有關毒品交易之事，佐以案發後被告丁○○於警訊、偵查中、原審時所供，並無涉及打人係因毒品交易糾紛所致，以及
    證人甲○○於警訊、原審時所供等情，足見被告壬○○所辯其係因毒品交易糾紛
    ，始前去打人滋事乙節，顯係卸責飾詞，難以取信。又證人子○○於本院前審八
    十九年十月六日調查時，雖證稱渠曾向己○○購調毒品多次云云，惟為當庭之告
    訴人戊○○所否認（參見本院前審卷一０七、一０八頁），且渠既稱與被告壬○○不相識，則被告壬○○與己○○間有無毒品交易，自非渠所必然知悉，已難執
    為被告壬○○與己○○間確有毒品交易之佐證。再者，證人子○○證稱本件案發
    時，因去球館接送女友庚○○下班而目擊糾紛過程乙節，已為渠女友庚○○於本
    院前審時所否認在卷（參見本院前審卷一五一頁），本院更審時，再提訊該證人
    子○○，依渠所證稱「（八十八年八月二十一日你有無在大雅保齡球館）不太記
    得，我還要想一下，我沒有在那邊」、「那天凌晨二點多我有去接庚○○下班，
    三點左右我就先離開球館，我說再打電話給她，五點多我再去現場，庚○○外表
    沒有什麼傷痕，丙○○臉部有受傷‧‧‧事後我和庚○○、丙○○一起離開去豐
    原醫院」、「我有向己○○買過海洛因，但無法證明，我有請他幫我調過四、五
    次毒品‧‧‧毒品不是他拿給我的」、「己○○是間接轉讓的，他太太當然會替
    他說話」云云（參見本院更審卷一二０、一二一頁），佐以同日證人庚○○所供
    「我只被打二個巴掌，當天我是穿短袖的衣服，外面有穿外套，用手被打嘴巴只
    會腫而已，不會受傷，因為警察說要有甲種驗傷單，所以才去豐原醫院驗傷」等
    語，可見子○○當日縱有前去該衝突現場，但案發衝突時，堪認渠並不在現場。
    況渠所證稱未目睹被告壬○○等人持球毆擊己○○之情節，顯與庚○○、丙○○
    、癸○○先後所供，明顯未合，則證人子○○上開證言，堪認係迴護被告壬○○
    之詞，不足採信。
(四)被害人丙○○雖於本院前審時證稱「壬○○有用球打，只有壬○○而已」、「我
    臉有紅腫，是壬○○打的」云云，同日庚○○證稱「當天有被打」、「只有壬○○用球打己○○」、「他們說是來鬧的，不是來搶劫的，叫我們放心」云云（參
    見本院前審卷一四九、一五０頁），但依前所述，該兩位被害人於偵查中及原審
    時，均堅指被告二人均有持保齡球毆打己○○等情在卷，本院更審時，該二位被
    害人且為同一被害內容之指稱（參見本院更審卷一二三至一二五頁），佐以偵查
    卷所附之庚○○、丙○○之警訊筆錄係八月二十一日、八月二十三日，而診斷證
    明書之就醫日期即係八十八年八月二十三日，癸○○甲○○之警訊筆錄均係八月
    二十一日，及證人子○○於本院更審所證前往醫院就醫之情節，堪認庚○○、丙○○二人當日確有受傷之情事，至為顯明，則其等於本院前審所證上情，既與案
    發時之偵查中、原審及本院更審時所供未合，顯難為被告壬○○丁○○未共同持
    保齡球毆擊己○○之有利認定，是被告丁○○於偵審中空口否認有持球打被害人
    己○○云云，顯係畏究之詞，難以採信。再者，查辦警員即證人張簡志華於本院
    前審證稱「我接到派出所電話通知後，就到現場，在現場員工均不認識兇手，其
    中有人叫『阿淵』就是壬○○，放錄影帶時發現其中有一人是甲○○，所以才去
    找他來問，由他說出兇手是壬○○」、「丁○○告訴我，他幫壬○○打對方」、
    「（你有無聽到己○○販賣毒品）不可能，據我了解，我有問保齡球老闆，他說
    己○○曾在金融界工作，因景氣不好才到保齡球館工作」、「丁○○一直沒有講
    打人原因，只講是幫壬○○的」等語在卷（參見本院前審卷一二四、一二五頁）
    ，益難認被害人與被告壬○○或證人子○○間，有何毒品交易之事實或任何糾紛
    存在，則被告壬○○於本院更審時所辯稱張簡志華在其他案件辦案時，確有瑕疵
    云云，縱然屬實，顯難反推認定其所辯與己○○間有毒品買賣糾紛存在之情事為
    真實，亦甚顯然。
(五)偵查中，檢察官函請臺中縣警察局豐原分局將本案保齡球館的錄影帶檢送到庭，
    依該局函覆之偵查報告及錄影帶二捲，本院更審於九十年十月四日調查時，當庭
    勘驗結果為「錄影帶只有錄到被告來球館和離開球館之劃面‧‧‧另一捲錄影帶
    顯示三點十六分十四秒壬○○先走出來，丁○○在後面右手邊，左邊的是甲○○
    ，三點二十二分二十九秒丁○○(再)進來，三點二十三分十一秒丁○○又出來，
    沒有看到壬○○進去或出來」，此有本院調查筆錄可稽，佐以同日庚○○、丙○○所供情節，顯堪認定當日衝突後，被告丁○○先折返一次，再與壬○○共同進
    入該保齡球館，亦甚灼然，則被告二人於本院調查時，先陳稱其等之手機未找到
    ，再陳稱「後來有在車上找到手機」云云（參見本院更審卷三九、四十、四三頁
    ），顯見被告丁○○第一次折返查詢時，球館人員既告稱未看見手機，被告二人
    既無確切憑證，何須共同第二度進入球館，並且再毆打已躺在房間內之己○○，
    自與常情未合，由此益見被告丁○○先前在球道上共同毆擊己○○時，即有共同
    犯意，否則儘可在球館外之車內等候壬○○，何須第二度再進入球館，是被告二
    人於本院更審時辯稱應另有錄影帶，而被遺失云云，對照警局上開函覆結果，尚
    難認可採。又依上開錄影帶勘驗結果，無從佐證衝突如何發生，而證人陳子世（
    原姓名陳浚益）於本院前審時證稱其當日並未共同前往該保齡球館等情在卷（參
    見本院前審卷八二頁），佐以庚○○丙○○癸○○等人於偵審中所供，堪認該陳
    子世並非共犯。再者，當晚被告二人與甲○○、綽號「阿同」等四人，係分乘二
    部小客車到該保齡球，由被告壬○○及證人甲○○各開一部，離開時亦同等情，
    為被告二人所是認在卷，亦經證人甲○○證實（參見本院前審卷八三、八四頁）
    ，則被告壬○○既能正常駕車自由來去，可見其案發前後之神志正常，所辯其因
    施用毒品，精神恍惚，無法控制自己之行為云云，礙難採信，亦無送請鑑定精神
    狀態之必要。
(六)本院更審調查時，請告訴人戊○○在許可情況下帶同己○○於辯論庭到庭，依當
    日戊○○所提九十年十月十五日清泉綜合醫院之診斷書所載被害人「顱內出血併
    雙側偏癱」，醫囑「因上述疾病，目前語言溝通不良，步態不穩，人時地認知異
    常，日常生活須他人照顧，現持續復健治療」，可見被害人受害至今，其病情仍
    嚴重，是該被害人於辯論庭所陳稱「有四人打我」、「有二人拿保齡球打人」、
    「就是他們二人拿球打我」、「沒有販賣毒品」、「在球道上打我」、「沒有在
    房間內打我」、「球道上有錄影設備」等語，對照上開各情之認定，可見被害人
    上開陳稱，充其量僅能佐證，尚難遽認係實在，是依上所述，當日在球場者縱有
    四人，尚難認被告以外之其他人甲○○、「阿同」者有共同犯意，且告訴人戊○○當日亦不在場，佐以起訴書之論載，則其堅指共犯應有二人以上云云，自難採
    取。又被告丁○○曾持保齡球攻擊各被害人，迭據各告訴人於偵審中指證在卷，
    事證至為明確，伊辯護人指該被害人之指稱不一，因認被告未持保齡球打人，亦
    未傷害庚○○、丙○○二人，而請求對各告訴人及被告進行測謊鑑定所言是否屬
    實，本院認依上開事證，顯無測謊必要，併此敘明。綜上所述，被告二人上開殺
    人未遂等犯行，彰彰明甚，不容被告二人空口否認所能卸責，其等事證已臻明確
    ，被告等共同犯行，均堪認定。
二、按頭部、胸部乃人體重要且脆弱之要害部位，本件被告二人當日係前往該場所打
    球，自知該保齡球係質硬量重之物，如持以重擊被害人，其後果難以預測，詎被
    告二人猶各持保齡球重擊被害人己○○外，另以拳腳猛擊、毆踹己○○，迨己○○不支倒臥球道後，仍不停其等之攻擊，且喊叫「給你死，給你死」，致使己○○受傷至今，猶雙側偏癱，是其等有殺人之犯意甚明，被告二人辯稱應係傷害犯
    行，指定辯護人為被告壬○○辯稱係傷害致重傷罪云云，均難採取，惟被害人己○○未造成死亡之結果，是核被告二人對己○○之部分所為，係犯刑法二百七十
    一條第一項第二項之殺人未遂罪、第三百零四條第一項之強制罪，被告二人對庚○○、丙○○、癸○○三人所為，則係犯同法第二百七十七條第一項之傷害罪、
    第三百零四條第一項之強制罪。被告二人就所犯上開數罪間，均互有犯意之聯絡
    及行為之分擔，為共同正犯。被告等殺害己○○，毆打被害人癸○○、庚○○、
    丙○○三人，喝令脅迫被害人己○○及其他癸○○庚○○丙○○三人，行無義務
    之事等犯行，分別係以接續意思，於密接時間地點，以類似手法分別犯同一之罪
    ，各為接續犯。且被告二人毆打己○○成傷應為殺人未遂之當然結果，爰不另論
    以傷害罪。被告二人各係以一行為傷害、強制被害人癸○○、庚○○、丙○○等
    人，為想像競合犯，應依刑法第五十五條規定從一重處斷。又被告二人喝令被害
    人等人至球道上，加以毆打傷害及殺害，其二人所犯強迫被害人等行無義務之犯
    行，應分別與傷害及殺人犯行，互有方法結果關係，為牽連犯，應依刑法第五十
    五條規定，各從一重之傷害、殺人罪處斷，公訴人認被告二人所犯強制罪犯行部
    分與所犯傷害、殺人罪部分，犯意個別、行為互殊，應予分論併罰，容有誤會，
    附此敘明。又被告二人所犯上開傷害、殺人二罪間，犯意各別，行為互殊，應予
    分論併罰。但被告二人殺害被害人己○○，未生死亡結果，係未遂犯，爰依刑法
    第二十六條前段規定，按既遂犯之刑減輕其刑。而殺人罪之法定刑為死刑、無期
    徒刑或十年以上有期徒刑，死刑減輕者為無期徒刑或為十五年以下十二年以上有
    期徒刑，無期徒刑減輕者為七年以上有期徒刑，亦為刑法第六十四條第二項、第
    六十五條所明文規定。
三、原審經審理之結果，認被告二人罪證明確，予以論科，固非無見。惟查，原判決
    就被告喝令己○○上至球道並令下跪而毆打之犯罪事實，未於事實欄明確載明認
    定，且未就被告喝令癸○○庚○○丙○○三人下跪並毆打之時間先後，加以明確
    認定，均有可議。且本件主導者為被告壬○○，先持保齡球丟擊者，亦為被告壬○○，犯後於警訊及偵查中且拒不到案，其犯罪情節，顯重於同行之被告丁○○
    ，詎原判決就該殺人未遂部分，均各量處被告各有期徒刑六年之相同刑度，自有
    未洽。又庚○○丙○○癸○○己○○四人受傷之診斷書，在偵查中合計僅有四份
    ，偵查卷另一份診斷書係庚○○無法出庭，由丙○○所當庭提出之情事，有該診
    斷書之日期可憑（參見偵查卷八八頁），但原判決未明確載明該五份診斷書，且
    更另行認定被告丁○○於返回該保齡球時，丁○○另有毆打癸○○之情事（詳如
    後述），顯有未洽。被告二人提起上訴，壬○○指摘其無殺人未遂犯行，且原判
    決量刑過重云云，丁○○否認有共同殺人未遂犯行，原審量刑過重云云，固非無
    見。惟依上所述，被害人己○○受傷至今尚未痊癒，何時復原更無從預測，被告
    二人亦未與被害人四人達成和解，而被告二人且有上開共同殺人未遂犯行，可見
    被告二人上訴，難認有理由。檢察官提起上訴，指稱甲○○、陳浚益、「阿同」
    應係共犯，難認有理由，指稱強制罪、殺人未遂罪、傷害罪間，應係數罪併罰，
    傷害罪且應係連續犯，被告二人量刑過輕，且應褫奪公權云云，但依本案犯行，
    堪認係壬○○所主動引起，丁○○尚非罪大惡極，且本罪犯罪性質尚非有宣告褫
    奪公權必要，是上開上訴理由，均難認可採，惟指摘原判決就壬○○殺人未遂部
    分量刑過輕，非無理由，原判決亦有上開可議，即屬無可維持，應由本院將原判
    決撤銷改判。審酌被告二人無故鬧事殺人未遂，致被害人己○○迄今仍未復原，
    且幾成殘廢，犯後又飾詞狡卸，壬○○以無關販毒情事陷被害人之名譽不顧，且
    拒與被害人和解理賠，犯後態度毫無悔意等一切情狀，各分別量處如主文第二項
    所示之刑，且各定其應執行刑，以示懲儆。
四、公訴意旨及原審判決另以：被告二人離開保齡球館後，丁○○為尋找壬○○誤認
    遺失行動電話返回到上揭球館，質問癸○○是否看見行動電話未果時，又基於上
    開傷害概括犯意，出手毆打癸○○云云，固非無見（參見偵查卷七一頁）。但查
    ，被害人癸○○於警訊時係供稱「直到己○○倒地，隨後離開現場，在我們扶己○○至辦公室後，他們再度回辦公室鬧事，我當時已躲在機房內」等語，核與上
    開偵查中之指稱已有未合，佐以庚○○丙○○先後所供案發經過，對照上開錄影
    帶勘驗結果，堪認被告丁○○第一次折返球館時，不到一分鐘即離開，自難遽認
    其另有傷害被害人癸○○成傷之犯行，是公訴人及原審均認被告丁○○有另行傷
    害癸○○乙節，尚難採取，惟公訴人認與上開有罪部分，有裁判上一罪關係，爰
    不另為被告無罪之諭知。
據上論斷，應依刑事訴訟法第三百六十九條第一項前段、第三百六十四條、第二百九
十九條第一項前段，刑法第二十八條、第二百七十一條第一項第二項、第二百七十七
條第一項、第三百零四條第一項、第五十五條、第二十六條前段、第五十一條第五款
，罰金罰鍰提高標準條例第一條前段，判決如主文。
本案經檢察官乙○○到庭執行職務
中      華      民      國    九十    年      十一      月      六      日
                                臺灣高等法院臺中分院刑事第二庭
                                審判長法  官  羅  禮  政
                                            法  官  陳  欣  安
                                            法  官  蔡  聰  明
右正本證明與原本無異。
殺人未遂部分，被告及檢察官均得上訴。
傷害部分，被告及檢察官均不得上訴。
如不服本判決應於收受送達後十日內向本院提出上訴書狀，其未敘述上訴之理由者並
得於提起上訴後十日內向本院補提理由書（均須按他造當事人之人數附繕本）。
                                            書記官    瑞  芳
中      華      民      國      九十       年    十一     月     七     日
刑法第二百七十一條：
殺人者，處死刑、無期徒刑或十年以上有期徒刑。
前項之未遂犯罰之。
預備犯第一項之罪者，處二年以下有期徒刑。
刑法第二百七十七條：
傷害人之身體或健康者，處三年以下有期徒刑，拘役或一千元以下罰金。
犯前項之罪，因而致人於死者，處無期徒或七年以上有期徒刑，致重傷者，處三年以
上、十年以下有期徒刑。
                                                                        Ｒ


司法院資訊處製作；財團法人民間司法改革基金會備份。
